臺灣高等法院刑事裁定
110年度聲字第4534號
聲  請  人  臺灣高等檢察署檢察官
受  刑  人  張家興



上列聲請人因受刑人數罪併罰有二裁判以上，聲請定其應執行之
刑（聲請案號：臺灣高等檢察署110年度執聲字第2016號），本
院裁定如下：
    主  文
張家興犯如附表所示各罪所處之刑，應執行有期徒刑捌年，如易
科罰金，以新臺幣壹仟元折算壹日。
其他聲請駁回。　
    理  由
一、聲請意旨略以：受刑人張家興因違反公司法等數罪，經先後
    判決確定如附表，應依刑法第53條及第51條第5款、第7款規
    定，定其應執行之刑，爰依刑事訴訟法第477條第1項之規定
    聲請定應執行之刑等語。
二、按裁判確定前犯數罪者，併合處罰之；數罪併罰，有二裁判
    以上者，依刑法第51條之規定，定其應執行之刑；又宣告多
    數有期徒刑者，於各刑中之最長期以上，各刑合併之刑期以
    下，定其刑期，但不得逾30年；定其應執行之刑者，由該案
    犯罪事實最後判決之法院之檢察官，聲請該法院裁定之，刑
    法第50條第1項前段、第53條、第51條第5款及刑事訴訟法第
    477條第1項分別定有明文。次按定應執行刑，不僅攸關國家
    刑罰權之行使，於受刑人之權益亦有重大影響，除顯無必要
    或有急迫情形外，法院於裁定前，允宜予受刑人以言詞、書
    面或其他適當方式陳述意見之機會，程序保障更加周全（最
    高法院110年度台抗大字第489號大法庭裁定意旨參照）。
三、經查：
　㈠本件受刑人張家興因犯如附表編號1至10所示之罪，先後經判
    處如附表各編號1至10所示之刑，均經分別確定在案，且各
    罪均為裁判確定前所犯，有各該刑事判決書附卷可憑，檢察
    官就附表各編號所示之罪聲請合併定應執行刑，其中關於有
    期徒刑部分之聲請，核無不合，應予准許。爰審酌本件內部
    性及外部性界限，受刑人所犯如附表所示各罪之犯罪類型相
    似(其中編號1、3、5至9係違反公司法第9條第1項前段之未
    繳納股款罪；編號2、4、10係犯使公務員登載不實罪)、動
    機、態樣、侵害法益均相類、行為次數與時間間隔短暫等情
    狀，非難之重複性較高，復就其所犯之罪整體評價應受非難
    及矯治之程度，並兼衡刑罰經濟與公平、比例等原則(臺灣
    臺北地方法院就附表編號1至4部分定應執行有期徒刑7年6月
    《此部分受刑人於本院審理時撤回上訴而確定》，就附表編號
    5至10部分定應執行有期徒刑1年6月《此部分經本院撤銷改判
    如附表編號5至10所示之罪刑後確定》)，爰就判處有期徒刑
    確定部分，定其應執行刑如主文所示，並諭知易科罰金之折
    算標準。
  ㈡本院依前開裁定意旨，函詢受刑人表示意見，惟受刑人迄今
    仍未向本院表示意見，有本院函文及送達回證、收狀及收文
    查詢資料清單在卷可參（見本院卷第145頁至第151頁），附
    此敘明。
四、其他聲請(併科罰金部分)駁回之說明：
　㈠按刑法第42條第3項規定：「易服勞役以新臺幣一千元、二千
    元或三千元折算一日，但勞役期限不得逾一年」；同條第5
    項規定：「罰金總額折算逾一年之日數者，以罰金總額與一
    年之日數比例折算」；又刑法第42條第5項前段係規定罰金
    總額縱以最高金額3,000元折算易服勞役1日，其期限仍逾1
    年，不能依同條第3項所定折算標準時之辦法，倘所處罰金
    總額如易服勞役以2,000元或3,000元折算1日，尚可不逾1年
    ，即無依上開以比例方法折算罰金總額之必要（最高法院11
    0年度台非字第103號判決意旨參照）。
　㈡經查，受刑人前經本院以109年度上訴字第128號判決確定，
    分別宣告如附表編號5至9所示之罪刑，併科罰金部分各為新
    臺幣（下同）700,000元、500,000元、600,000元、600,000
    元、600,000元，並諭知罰金如易服勞役，均以1,000元折算
    1日等語。惟若以1,000元折算1日，則上揭罰金刑之易服勞
    役日數均顯逾一年，揆諸前揭規定及說明，上開確定判決就
    易服勞役之折算標準，容有適用法則不當之違誤，從而，本
    案自不得依上開判決，就併科罰金部分定應執行刑及諭知易
    服勞役之折算標準。是本件檢察官此部分之聲請，為無理由
    ，應予駁回。
據上論斷，應依刑事訴訟法第477條第1項、第220條，刑法第53
條、第51條第5款、第41條第1項前段、第8項，裁定如主文。　
中　　華　　民　　國　　111 　年　　1 　　月　　11　　日
                  刑事第二十庭  審判長法　官  王復生
　　　　　　　　　　　　　　　　　　　法　官  張紹省
　　　　　　　　　　　　　　　　　　　法　官  蕭世昌
以上正本證明與原本無異。
如不服本裁定，應於收受送達後五日內向本院提出抗告狀。
                                      書記官  吳建甫
中　　華　　民　　國　　111 　年　　1 　　月　　11　　日

附表：受刑人張家興定應執行刑案件一覽表
編      號  1 2 3 罪      名  公司法 偽造文書 公司法 宣  告  刑  有期徒刑6月 (共7次) 有期徒刑6月 (共5次) 有期徒刑5月 (共13次) 犯 罪 日 期  103年1月(2次)、3月(2次)、4月(3次) 103年1月、2月(2次)、103年3月、4月 103年1月(2次)、2月(3次)、3月(3次)、4月(3次)、5月(1次)、7月(1次) 偵查機關案號  新北地檢107年度 偵字第15845號 新北地檢107年度 偵字第15845號 新北地檢107年度 偵字第15845號 最後 事實審 法院 新北地院 新北地院 新北地院  案號 108年度訴字 第882號 108年度訴字 第882號 108年度訴字 第882號  判決日期 108.11.29 108.11.29 108.11.29 確定 判決 法院 新北地院 新北地院 新北地院  案號 108年度訴字 第882號 108年度訴字 第882號 108年度訴字 第882號  判決確定日期 110.4.12 (撤回上訴) 110.4.12 (撤回上訴) 110.4.12 (撤回上訴) 是否為得易科罰金之案件  是 是 是 備       註  新北地檢110年度執字第9042號 新北地檢110年度執字第9042號 新北地檢110年度執字第9042號 

編      號  4 5 6 罪      名  偽造文書 公司法 公司法 宣  告  刑  有期徒刑5月 (共4次) 有期徒刑6月 併科新臺幣700000 有期徒刑6月 併科新臺幣600000 犯 罪 日 期  103年2月、3月、5月(2次) 103年1月 103年5月 偵查機關案號  新北地檢107年度 偵字第15845號 新北地檢106年度 偵字第21930號 新北地檢106年度 偵字第21930號 最後 事實審 法院 新北地院 臺灣高院 臺灣高院  案號 108年度訴字 第882號 109年度上訴字 第128號 109年度上訴字 第128號  判決日期 108.11.29 110.8.18 110.8.18 確定 判決 法院 新北地院 臺灣高院 臺灣高院  案號 108年度訴字 第882號 109年度上訴字 第128號 109年度上訴字 第128號  判決確定日期 110.4.12 (撤回上訴) 110.9.22 110.9.22 是否為得易科罰金之案件  是 是 是 備       註  新北地檢110年度執字第9042號 新北地檢110年度執字第9043號 新北地檢110年度執字第9043號 


編      號  7 8 9 罪      名  公司法 公司法 公司法 宣  告  刑  有期徒刑6月 併科新臺幣600000 有期徒刑6月 併科新臺幣600000 有期徒刑6月 併科新臺幣600000 犯 罪 日 期  102年10月 103年3月 103年4月 偵查機關案號  新北地檢106年度 偵字第21930號 新北地檢106年度 偵字第21930號 新北地檢106年度 偵字第21930號 最後 事實審 法院 臺灣高院 臺灣高院 臺灣高院  案號 109年度上訴字 第128號 109年度上訴字 第128號 109年度上訴字 第128號  判決日期 110.8.18 110.8.18 110.8.18 確定 判決 法院 臺灣高院 臺灣高院 臺灣高院  案號 109年度上訴字 第128號 109年度上訴字 第128號 109年度上訴字 第128號  判決確定日期 110.9.22 110.9.22 110.9.22 是否為得易科罰金之案件  是 是 是 備       註  新北地檢110年度執字第9043號 新北地檢110年度執字第9043號 新北地檢110年度執字第9043號 

編      號  10 罪      名  偽造文書 宣  告  刑  有期徒刑6月 犯 罪 日 期  103年1月 偵查機關案號  新北地檢106年度 偵字第21930號 最後 事實審 法院 臺灣高院  案號 109年度上訴字 第128號  判決日期 110.8.18 確定 判決 法院 臺灣高院  案號 109年度上訴字 第128號  判決確定日期 110.9.22 是否為得易科罰金之案件  是 備       註  新北地檢110年度執字第9043號